臺灣臺北地方法院民事判決　　　　　　 95年度訴字第11168號
原　　　告　丙○○○
被　　　告　丁○○
上列當事人間侵權行為損害賠償事件，經本院刑事庭裁定（95年
度交簡上附民字第6號）移送本院合議庭審理，本院於民國96年
10月3日言詞辯論終結，並判決如下：
    主  文
被告應給付原告新台幣柒萬貳仟柒佰柒拾元。
原告其餘之訴駁回。
訴訟費用由被告負擔五分之二，餘由原告負擔。
    事  實  及  理  由
甲、程序方面：
    按於第二審程序，為訴之變更或追加，非經他造同意，不得
    為之；但第255條第1項第2款至第6款情形，不在此限，民事
    訴訟法第446條定有明文。而依同法第255條第1項第3款規定
    ，擴張或減縮應受判決事項之聲明者，不在禁止訴之追加之
    範圍。本件原告提起刑事附帶民事訴訟時，係請求被告給付
    新台幣（下同）60,000元及法定遲延利息，嗣於民國96年9
    月11日本院第二審程序追加請求被告給付200,000元，核屬
    擴張應受判決事項之聲明，依前揭規定意旨，自應准許之。
乙、實體方面：
一、本件原告起訴主張：
（一）被告為營業小客車駕駛人，於94年4月9日上午6時許，駕
      駛車號355-CU號營業小客車，途經台北市○○區○○街
      221巷塯公國中前，明知駕駛汽車應注意車前狀況，並隨
      時採取必要之安全措施，而依當時情形，又無不能注意之
      情事，竟疏於注意，致其車右前車輪不慎輾壓到行走於路
      旁之原告左足，造成原告受有挫傷等，目前傷勢仍時有疼
      痛，且被告肇事迄今均無任何關心或表示負責之行為，為
      此依民法第184條關於侵權行為之規定，訴請被告負損害
      賠償責任。
（二）關於請求被告負損害賠償金額之說明如下：
  １、自事發後迄96年1月止，原告共計支出醫療費用51,250元
      ，就醫期間搭乘計程車之費用共計已支出2,260元。
  ２、工作薪資損失部分，原告因傷請假二星期，應以每月薪資
      約18,500元計算工作薪資減少之損害。
  ３、非財產上之損害部分：原告目前因疼痛仍須持續治療，並
      有失眠情形，且因左足受傷而加重右足負擔亦須同時治療
      ，並常憂慮腳傷不能痊癒而影響未來生活，精神上實受有
      巨大損害，爰併計前述金額後，共計請求被告賠償2000,
      000元。並聲明：被告應給付原告新台幣200,000元。
二、被告則以：被告曾代原告給付台北醫學大學附設醫院之醫療
    費用410元，其餘醫療費用被告均不願賠償，且送醫當時醫
    生有說明原告骨頭並未受傷，斯時亦無外傷，其所提出乙○
    ○○○○就診之資料，時間亦與事發時間不同，關於薪資損
    害部分原告亦未證明之，原告請求金額實過高等語置辯。並
    聲明：原告之訴駁回。
三、本件原告主張被告為營業小客車駕駛人，係從事業務之人，
    於94年4月9日上午6時許，被告駕駛車號355-CU號營業小客
    車，途經台北市○○區○○街221巷塯公國中前，明知駕駛
    汽車應注意車前狀況，並隨時採取必要之安全措施，而依當
    時情形，又無不能注意之情事，竟疏於注意，致其車右前車
    輪不慎輾壓到行走於路旁之行人即原告左足，造成原告受有
    左足挫傷、左下肢酸痛受傷後之普通傷害等事實，刑事部份
    業經本院台北簡易庭以95年度北交簡字第1581號、本院刑事
    庭以95年度交簡上字第70號刑事判決，認被告確犯業務過失
    傷害罪而判處拘役40日，如易科罰金，以300元折算一日確
    定，業據本院調閱該刑事案卷審核屬實，並有診斷書、刑事
    判決書各一份附卷可稽，被告對此亦不爭執，自堪認原告上
    開主張屬實。因之，被告確有上述過失行為而不法侵害原告
    之身體，自應依民法第184條侵權行為規定，對原告負損害
    賠償責任。
四、原告請求被告賠償之金額，是否應予准許，分述如下：
（一）醫療費用部分，原告得請求被告賠償者共計21,620元：
      原告主張因被告上開侵權行為，曾(1)自94年4月9日起至同
      年9月26日間先後至臺北醫學大學附設醫院治療，共計支
      出醫藥費3,980元等情，有其所提出醫療費用收據影本10
      份及診斷證明書影本一份為憑，而被告辯稱其中94年4月9
      日該次急診之費用410元係由其所支付一節，原告亦不爭
      執，則扣除該部分410元後，原告主張其因之受有支出醫
      療費用3,570元（0000-000=3570）之損害，應為可採；又
      原告所提出於94年8月1日至杏仁藥局購買護套、藥品而支
      出費用400元部分，參諸其所受傷勢確有使用此器材及藥
      物之必要，是被告自應如數賠償上開費用計3,970元（
      3,570+400=3,970）。(2)原告主張為前揭傷勢，曾於94年4
      月12日至96年1月5日至甲○○○○○就診，並支出醫療費
      用計17,650元，業據原告提出與所述相符之門診掛號費收
      據影本137張及該診所出具診斷證明書影本一份為證，並
      有甲○○○○○函覆說明原告確有於該期間為左足腫脹、
      瘀青等症狀，並因此就診計142次、支出醫療暨藥物費用
      共計17,650元之回函一份在卷可稽，堪認原告此部份主張
      屬實，其請求被告如數賠償，應有理由；至於原告另提出
      該診所出具診斷書之費用100元收據部分，則難認係必要
      支出之費用，不應准許之。(3)原告另主張其尚有自94年8
      月18日至95年12月20日至乙○○○○○就診而支出醫療費
      用及藥費計25,650元部分，固據原告提出掛號費收據及診
      斷證明書影本等件為證，惟觀諸卷附乙○○○○○函覆原
      告就診緣由之內容，係關於原告左腰、兩踝扭傷、骨膜炎
      等病症，均與前述原告因被告侵權行為所受左足挫傷等傷
      勢有間，再衡以原告係於94年8月18日始初次至該處就診
      ，距本件侵權行為發生時間已有相當時日，斯時原告所主
      訴者又係於94年8月15日遭計程車壓撞傷等情，有前述回
      函一份在卷供參，則原告至此處就診之傷勢是否係被告前
      述侵權行為所致，實有疑問，再斟酌於上開期間原告仍持
      續至甲○○○○○就診中，亦難認原告此部份治療所支出
      費用確有必要，是原告請求被告尚應賠償此部份醫療費用
      ，尚非有據。因之，原告主張此醫療費用支出計21,620元
      （3,970+17,650=21,620）之範圍內，尚為有據，超過部
      分，則無理由。
（二）增加生活上之支出，即為前往治療而支出之計程車費用部
      分，被告共計應賠償1,150元：
      原告主張為前述傷勢就診事宜而有搭乘計程車，並支出費
      用計2,270元部分，業據其提出計程車收據影本共24張為
      憑，除其中10張收據、金額計1,120元者因未載明日期，
      尚無從憑認確係原告為就診而支出之必要費用外，其餘
      1,150元（2,270-1,120=1,150）與其就診時間相互參照，
      則堪認係原告治療傷勢所必要支出者，其請求被告賠償此
      1,150元之費用支出損害，自屬可採。
（三）工作薪資損害部分，原告雖主張其因前開傷勢，有二星期
      因請假無法工作，遭扣薪而受有薪資損害，並稱應以其每
      月薪資約18,500元計算等情，已為被告所否認，依民事訴
      訟法第277條前段關於當事人主張有利於己之事實者，就
      其事實有舉證責任之規定，原告自應舉證以實其說，然而
      ，原告就其確有因前揭傷勢確實無法工作而須請假，或當
      時每月薪資約18,500元等情，均未能提出任何證據證明之
      ，則原告主張受有此部份薪資減少之損害，即乏依據。
（四）精神慰藉金部分，被告應賠償50,000元：
      查原告受有前述左足挫傷、疼痛等傷害，其後仍有陸續因
      疼痛須就診治療事實，業據其提出診斷證明書影本一份為
      憑，其就診之台北醫學大學附設醫院亦函覆說明原告迄事
      發後相隔一年餘之95年8月28日仍主訴有左足踝痛，有該
      醫院96年1月12日校附醫歷字第960000172號函文一份在卷
      可按，以其傷勢所受疼痛時間，及原告受傷時近62歲之年
      紀，堪認其肉體、精神受有極大痛苦，本院斟酌原告所受
      傷勢雖非嚴重，但疼痛時間非短，且被告犯後均推諉以無
      資力賠償之態度，及兩造之身分、地位，認原告請求尚嫌
      過高，應予核減為50,000元，方屬公允，逾此數額之請求
      ，為無理由。
（五）綜上所述，本件原告主張其所受前開損害共計72,770元（
      21,620+1,150+50,000 =72,770）之範圍內，應為有據，
      超過部分，則無理由。
五、從而，原告基於民法關於侵權行為之規定，訴請被告賠償
    72,770元，尚無不合，應予准許，超過部分，則難謂有據，
    應予駁回。
六、兩造其餘之攻擊或防禦方法及未經援用之證據，經本院斟酌
    後，認為均不足以影響本判決之結果，自無逐一詳予論駁之
    必要，併此敘明。
七、據上論結，本件原告之訴為一部有理由，一部無理由，依民
    事訴訟法第79條，判決如主文。
中　　華　　民　　國　　96　　年　　10　　月　　17　　日
                  民事第五庭  審判長法　官  翁昭蓉
                  　                法  官  胡宏文
                                    法  官  林麗真
以上正本係照原本作成
本件不得上訴。
中　　華　　民　　國　　96　　年　　10　　月　　18　　日
                    　　　    　　　書記官  李承翰
